【裁判字號】    97,訴,171
【裁判日期】    970130
【裁判案由】    公共危險等
【裁判全文】
臺灣臺中地方法院刑事判決               97年度訴字第171號
公  訴  人  臺灣臺中地方法院檢察署檢察官
被      告  甲○○
上列被告因公共危險等案件，經檢察官提起公訴（九十六年度偵
字第二六三一０號），本院合議庭裁定進行簡式審判程序，判決
如下：
    主    文
甲○○放火燒燬他人所有之汽車壹部，致生公共危險，處有期徒
刑壹年陸月。
扣案之打火機壹只沒收。
    犯罪事實
一、甲○○前因盜取財物案件，經陸軍第十軍團司令部以八十七
    年判字第一五五號判決判處有期徒刑一年確定，又因搶奪財
    物案件，經上開司令部以八十七年判字第一九一號判決判處
    有期徒刑十年確定，前揭盜取財物罪部分嗣經國防部中部地
    方軍事法院裁定減刑，再與搶奪財物罪部分定應執行刑為有
    期徒刑十年確定，甲○○已於民國九十三年八月二十日假釋
    出監，迄後述犯罪行為時尚在假釋期內。詎仍不知警惕，其
    與乙○○原為男女朋友關係，但因乙○○欲結束交往而有意
    與其疏遠，致使甲○○心生不滿，遂基於放火燒燬他人所有
    物品之故意，於九十六年十月二十一日晚間八時三十分許，
    騎乘車牌號碼ＰＶ二－七二七號重機車，前往臺中縣梧棲鎮
    居○街四十六巷七號對面之空地，先以路旁石頭砸破乙○○
    所有而停放該處之車牌號碼二Ｎ－七五五二號自用小客車車
    窗（毀損部分業據乙○○撤回告訴，詳如後述），再持破布
    沾附其所騎乘上開機車油箱內之汽油，而將沾濕汽油之破布
    伸入前揭自用小客車左前車窗並放置在駕駛座腳踏板處，隨
    即取出身上所攜帶之打火機點火燃燒破布及其上汽油，致使
    該部汽車內部瞬間燃燒焚燬而達於無法使用之程度。而因該
    車前方約兩公尺處即為貨櫃屋，且與其他停放該處之車輛相
    距僅約一公尺，當地又為柏油路面，顯有造成延燒之虞而致
    生公共危險。嗣經員警調閱當地之監視錄影畫面後，依乙○
    ○之指認查獲甲○○，並在甲○○所騎乘之上開機車置物箱
    內，扣得其所有供前揭犯罪使用之打火機一只，始悉上情。
二、案經乙○○訴由臺中縣警察局清水分局報請臺灣臺中地方法
    院檢察署檢察官偵查起訴。
    理    由
一、被告甲○○於準備程序中，先就上開犯罪事實為有罪之陳述
    ，且所犯係死刑、無期徒刑、最輕本刑為三年以上有期徒刑
    以外之罪，經本院合議庭依刑事訴訟法第二百七十三條之一
    第一項之規定，裁定由法官一人獨任進行簡式審判程序，先
    此敘明。
二、上開犯罪事實，業據被告甲○○於警詢及偵審中坦承不諱，
    核與證人即告訴人乙○○於警詢中證述情節相符，並有現場
    照片八張、刑案現場測繪圖一張、車籍查詢基本資料二份附
    卷可稽，及打火機一只扣案為憑，足徵被告前揭自白應屬實
    情。而當時告訴人所有之上開自用小客車前方約兩公尺處即
    為貨櫃屋，且與其他停放該處之車輛相距僅約一公尺，當地
    又為柏油路面，此經被告於本院審理時供承甚詳，則因該部
    遭被告焚燬車輛與其他貨櫃屋及汽車甚為鄰近，且上開車輛
    油箱內應仍留有殘存汽油，火勢必然隨之蔓延擴散，如未經
    他人及時撲滅，緊鄰其旁之車輛、貨櫃屋及其他物品勢將無
    從倖免。是以被告放火燒燬汽車之行為，業已嚴重威脅當地
    之公眾居住及財產安全，因而致生公共危險。本案事證已臻
    明確，被告犯行堪以認定。
三、核被告甲○○放火燒燬他人所有之汽車，致生公共危險，所
    為係犯刑法第一百七十五條第一項之放火燒燬他人所有物罪
    。爰審酌被告僅因不甘告訴人乙○○有意與其分手並力圖疏
    遠，竟率而持打火機點燃汽油縱火，對於公共安全業已造成
    嚴重危害；且被告尚在假釋期間內，竟不知警惕而故意蹈犯
    刑章，益徵其主觀惡性非輕；再參以被告犯罪動機、手段、
    目的、於警詢及偵審期間坦承犯行之態度、與告訴人乙○○
    平日之關係、具有高職畢業學歷之智識程度等一切情狀，量
    處如主文所示之刑，以示懲儆。扣案之打火機一只，係被告
    所有供放火犯罪所用之物，業據被告於本院審理時供承明確
    ，應依刑法第三十八條第一項第二款之規定，宣告沒收。
四、公訴意旨另以：被告甲○○在上開時、地，以石頭將告訴人
    乙○○所有之前揭自用小客車玻璃砸破，因認被告涉有刑法
    第三百五十四條之普通毀損罪嫌（另放火罪原含有毀損性質
    在內，是以針對被告放火客體之汽車而言，自無兼論毀損罪
    之餘地，此觀最高法院二十九年上字第二三八八號判例意旨
    即明，公訴意旨所稱之普通毀損罪部分應不及於遭焚毀之汽
    車本體）。惟按告訴乃論之罪，告訴人於第一審辯論終結前
    得撤回其告訴，又告訴經撤回者，應諭知不受理之判決，刑
    事訴訟法第二百三十八條第一項、第三百零三條第三款分別
    定有明文。經查：檢察官就此部分係依刑法第三百五十四條
    之普通毀損罪起訴，依刑法第三百五十七條之規定，須告訴
    乃論。茲據告訴人乙○○於九十七年一月十八日本院審理時
    當庭表示撤回告訴，並經書記官記明於審判筆錄。揆諸首開
    說明，本應為不受理之判決。惟因公訴意旨認此部分如成立
    犯罪，與前揭業經論罪科刑之放火燒燬他人所有物罪有想像
    競合犯之裁判上一罪關係，爰不另為不受理之諭知。
據上論斷，應依刑事訴訟法第二百七十三條之一第一項、第二百
九十九條第一項前段，刑法第一百七十五條第一項、第三十八條
第一項第二款，判決如主文。
本案經檢察官顏淑惠到庭執行職務。
中    華    民    國    97    年    1     月    30    日
                  刑事第七庭    法  官  高文崇
上正本證明與原本無異。
如不服本判決，應於收受送達後10日內向本院提出上訴書狀（應
敘述具體理由並附繕本）。
上訴書狀如未敘述理由，應於上訴期間屆滿後20日內補提理由書
於本院。
                                書記官  林淑慧
中    華    民    國    97    年    1    月    30    日
附錄論罪科刑法條：
刑法第一百七十五條第一項：
放火燒燬前二條以外之他人所有物，致生公共危險者，處一年以
上、七年以下有期徒刑。


司法院資訊處製作；財團法人民間司法改革基金會備份。
